Minutes et répertoires du notaire Toussaint Nicolas GARNIER, février 1780 - 21 mars 1802 (étude XXXVIII)
Archives nationales
- Répertoire(s) de Toussaint Nicolas GARNIER, 1er février 1780 - 21 mars 1802; MC/RE/XXXVIII/10 - MC/RE/XXXVIII/12
  - Répertoire. 1780, 1er février - 1791, 31 janvier, 1er février 1780 - 31 janvier 1791; MC/RE/XXXVIII/10
    - Inventaire après décès de Antoine Michel Moret, 26 mai 1788
      inventaire après décès; Moret, Antoine Michel
    - Dépôt du mortuaire de Jeanne Caroline Léonard, épouse de Guillaume Boutmy, 27 mai 1788
      acte d'état civil; dépôt de pièces; Leonard, Jeanne Caroline; Boutmy, Guillaume
    - Notoriété concernant la succession de Jean Claude Jacques Beaulieu, 28 mai 1788
      notoriété; Beaulieu, Jean Claude Jacques
    - Testament déposé de Marie Florence Launay de Florengean, 28 mai 1788
      testament; dépôt de pièces; Launay de Florengean, Marie Florence
    - Inventaire après décès de Jeanne Nicole Louet, 28 mai 1788
      inventaire après décès; Louet, Jeanne Nicole
    - Inventaire après décès de Marie Florence Launay de Florengean, 30 mai 1788
      inventaire après décès; Launay de Florengean, Marie Florence
    - Contrat de mariage entre Claude Chevigny et Augustine Angélique Lemaire, 2 juin 1788
      contrat de mariage; Chevigny, Claude; Lemaire, Augustine Angélique
    - Contrat de mariage entre Jacques Philippe François Cavillier et Marie Marguerite Alban, veuve de Louis Dequert, 8 juin 1788
      contrat de mariage; Cavillier, Jacques Philippe François; Alban, Marie Marguerite; Dequert, Louis
    - Inventaire après décès de Joachim Buffet, 9 juin 1788
      inventaire après décès; Buffet, Joachim
    - Contrat de mariage entre Jean Baptiste Walmer et Elisabeth Louise Dupuis, 12 juin 1788
      contrat de mariage; Walmer, Jean Baptiste; Dupuis, Elisabeth Louise
    - Dépôt du mortuaire de Catherine de Bela, 13 juin 1788
      acte d'état civil; dépôt de pièces; Bela, Catherine de
    - Notoriété portant renonciation à la succession de Marie Florence Launay de Florengean, par Louise Serré, épouse de Michel Saget, 17 juin 1788
      notoriété; renonciation; Launay de Florengean, Marie Florence; Serre, Louise; Saget, Michel
    - Notoriété concernant Marguerite Claude, 18 juin 1788
      notoriété; Claude, Marguerite
    - Délivrance de legs concernant la succession de Marie Anne Cousin, veuve de Jean Baptiste Lefèbvre, 18 juin 1788
      délivrance de legs; Cousin, Marie Anne; Lefebvre, Jean Baptiste
    - Inventaire après décès de Bénigne Modot, 18 juin 1788
      inventaire après décès; Modot, Bénigne
    - Notoriété portant renonciation à la succession de Pierre Savart par Louis Etienne Savart, 20 juin 1788
      notoriété; renonciation; Savart, Pierre; Savart, Louis Etienne
    - Notoriété concernant la succession de Geneviève Françoise Aubry, 21 juin 1788
    - Délivrance de legs concernant la succession de Marie Florence Launay de Florengean, 25 juin 1788
      délivrance de legs; Launay de Florengean, Marie Florence
    - Dépôt du mortuaire de Jean François Terrier, 26 juin 1788
      acte d'état civil; dépôt de pièces; Terrier, Jean François
    - Contrat de mariage entre Gérard Saupiquet et Elisabeth Gobron, 27 juin 1788
      contrat de mariage; Saupiquet, Gérard; Gobron, Elisabeth
    - Testament de Marguerite Ducret, 30 juin 1788
      testament; Ducret, Marguerite
    - Contrat de mariage entre Pasquier Piat et Marie Antoinette Mauduit, 30 juin 1788
      contrat de mariage; Piat, Pasquier; Mauduit, Marie Antoinette
    - Inventaire après décès de Marie Louise Olivier, épouse de Jean Baptiste Clérisse, 3 juillet 1788
      inventaire après décès; Olivier, Marie Louise; Clerisse, Jean Baptiste
    - Notoriété concernant Marie Catherine Gaudin, veuve en premières noces de Antoine Diamain, et épouse en secondes noces de François Dubuisson, 4 juillet 1788
      notoriété; Gaudin, Marie Catherine; Diamain, Antoine; Dubuisson, François
    - Contrat de mariage entre Jean François Chappuy et Marie Madelaine Bouchard, 6 juillet 1788
      contrat de mariage; Chappuy, Jean François; Bouchard, Marie Madelaine
    - Contrat de mariage entre Jean Edme Builliard et Marie Louise Lefebvre, 6 juillet 1788
      contrat de mariage; Builliard, Jean Edme; Lefebvre, Marie Louise
    - Notoriété concernant la succession de Pierre Sanson, 7 juillet 1788
      notoriété; Sanson, Pierre
    - Notoriété constatant l'absence de Pierre Merlen, 13 juillet 1788
      notoriété; Merlen, Pierre
    - Contrat de mariage entre Pierre Dominique Fournier et Eléonore Sophie Taveau, veuve de Pierre Thomas Jacques Antoine Gilbert Landry, 16 juillet 1788
      contrat de mariage; Fournier, Pierre Dominique; Taveau, Eléonore Sophie; Landry, Pierre Thomas Jacques Antoine Gilbert
    - Contrat de mariage entre Pierre Charles Petit et Marie Julienne Bontée, 18 juillet 1788
      contrat de mariage; Petit, Pierre Charles; Bontee, Marie Julienne
    - Contrat de mariage entre Michel Compoint et Marie Jeanne Bené, 22 juillet 1788
      contrat de mariage; Compoint, Michel; Bene, Marie Jeanne
    - Notoriété portant renonciation à la succession de son père, par Salomon Israël Rambac, 23 juillet 1788
      notoriété; Rambac, Salomon Israël; Rambac (M.)
    - Compte d'exécution testamentaire dans la succession de Nicolas François Venard, 27 juillet 1788
      compte d'exécution testamentaire; Venard, Nicolas François
    - Notoriété concernant la succession de Pierre Desrails, 29 juillet 1788
      notoriété; Desrails, Pierre
    - Contrat de mariage entre Louis Vincent Lefebvre et Françoise Broquet, 29 juillet 1788
      contrat de mariage; Lefebvre, Louis Vincent; Broquet, Françoise
    - Notoriété concernant la succession et en rectification des noms de Marie Catherine Victoire Decauville, 29 juillet 1788
      notoriété; Decauville, Marie Catherine Victoire
    - Délivrance de legs concernant la succession de Marguerite Ducret, 29 juillet 1788
      délivrance de legs; Ducret, Marguerite
    - Contrat de mariage entre Jacques Cousty et Jeanne Catherine Pradeaux, 29 juillet 1788
      contrat de mariage; Cousty, Jacques; Pradeaux, Jeanne Catherine
    - Contrat de mariage entre Jean Henry et Pierrette Victoire Voilquin, 3 août 1788
      contrat de mariage; Henry, Jean; Voilquin, Pierrette Victoire
    - Dépôt du mortuaire de Marie Anne Louise Maréchaux, 4 août 1788
      acte d'état civil; dépôt de pièces; Marechaux, Marie Anne Louise
    - Notoriété concernant Claude Le Deschaut, 5 août 1788
      notoriété; Le Deschaut, Claude
    - Contrat de mariage entre Noël Vimont et Louise Eulalie Dreux, 6 août 1788
      contrat de mariage; Vimont, Noël; Dreux, Louise Eulalie
    - Inventaire après décès de Marie Geneviève Moreau, veuve de Pierre Trouvé, 7 août 1788
      inventaire après décès; Moreau, Marie Geneviève; Trouve, Pierre
    - Testament déposé et dépôt du mortuaire de Claude Boulle, 9 août 1788
      testament; dépôt de pièces; acte d'état civil; dépôt de pièces; Boulle, Claude
    - Inventaire après décès de Claude Boulle, 23 août 1788
      inventaire après décès; Boulle, Claude
    - Contrat de mariage entre Pierre Charles Lachambre et Marie Marthe Lethu, 25 août 1788
      contrat de mariage; Lachambre, Pierre Charles; Lethu, Marie Marthe
    - Notoriété concernant François Etienne Leclerc, 26 août 1788
      notoriété; Leclerc, François Etienne
    - Notoriété concernant Charlote Honorée Person, 26 août 1788
      notoriété; Person, Charlote Honorée
    - Contrat de mariage entre Louis Charles Thomas et Marie Louise Fancias; Faucias, 28 août 1788
      contrat de mariage; Thomas, Louis Charles; Fancias; Faucias, Marie Louise
    - Notoriété concernant Marie Madelaine Louise Parchappet de Vinay, 28 août 1788
      notoriété; Parchappet de Vinay, Marie Madelaine Louise
    - Contrat de mariage entre Pierre Ruyaire et Marie Madelaine Hostelin, 30 août 1788
      contrat de mariage; Ruyaire, Pierre; Hostelin, Marie Madelaine
    - Dépôt du mortuaire de Jean Baptiste Badière, 9 septembre 1788
      acte d'état civil; dépôt de pièces; Badiere, Jean Baptiste
    - Notoriété concernant Marie Angélique Cosson, épouse de Jacques Nicolas, 10 septembre 1788
      notoriété; Cosson, Marie Angélique; Nicolas, Jacques
    - Notoriété constatant l'absence des enfants Boulle, 16 septembre 1788
      notoriété; Boulle
    - Contrat de mariage entre Noël Eubert et Marie Jeanne Moitrelle, veuve de Gabriel Sarciron, 24 septembre 1788
      contrat de mariage; Eubert, Noël; Moitrelle, Marie Jeanne; Sarciron, Gabriel
    - Notoriété constatant l'absence de Sébastien Brisbar, 1er octobre 1788
      notoriété; Brisbar, Sébastien
    - Notoriété concernant la succession de Firmine Le Moine, épouse de Etienne Delaunay et Jean Lemoine dit Picard, 6 octobre 1788
      notoriété; Le Moine, Firmine; Delaunay, Etienne; Le Moine dit Picard, Jean
    - Inventaire après décès de Geneviève Thérèse Maindestre, veuve de Armand Jacques Platel, 10 octobre 1788
      inventaire après décès; Maindestre, Geneviève Thérèse; Platel, Armand Jacques
    - Contrat de mariage entre Michel Marquet et Marie Denise Gosse, 11 octobre 1788
      contrat de mariage; Marquet, Michel; Gosse, Marie Denise
    - Contrat de mariage entre Pierre Comparot et Françoise Geneviève Risse, 16 octobre 1788
      contrat de mariage; Comparot, Pierre; Risse, Françoise Geneviève
    - Contrat de mariage entre Jacques Morel et Anne Salager, 19 octobre 1788
      contrat de mariage; Morel, Jacques; Salager, Anne
    - Notoriété concernant la succession de Denise Larchevêque, veuve d'Antoine Vignot, 19 octobre 1788
      notoriété; Larcheveque, Denise; Vignot, Antoine
    - Notoriété concernant la succession de Marie Françoise Godin, 22 octobre 1788
      notoriété; Godin, Marie Françoise
    - Contrat de mariage entre André Louis Parizet et Marguerite Catherine Le Duc, 22 octobre 1788
      contrat de mariage; Parizet, André Louis; Le Duc, Marguerite Catherine
    - Contrat de mariage entre Antoine Guillaume Renault et Françoise Marthe Verdier, veuve de Bénigne Modot, 28 octobre 1788
      contrat de mariage; Renault, Antoine Guillaume; Verdier, Françoise Marthe; Modot, Bénigne
    - Contrat de mariage entre Pierre Guillaume Louvet Dubois et Marie Eléonore Naudez, 29 octobre 1788
      contrat de mariage; Louvet Dubois, Pierre Guillaume; Naudez, Marie Eléonore
    - Contrat de mariage entre André Muller et Anne Angélique Blanchery, 29 octobre 1788
      contrat de mariage; Muller, André; Blanchery, Anne Angélique
    - Inventaire après décès de Marie Charlote Gasselin, épouse de Louis Fiacre Malaizé, 29 octobre 1788
      inventaire après décès; Gasselin, Marie Charlote; Malaize, Louis Fiacre
    - Contrat de mariage entre François Raveault et Marie Nicole Grout, veuve de Jacques Etienne Botte, 10 novembre 1788
      contrat de mariage; Raveault, François; Grout, Marie Nicole; Botte, Jacques Etienne
    - Délivrance de legs; Compte d'exécution testamentaire concernant la succession de Geneviève Thérèze Maindestre, veuve d'Armand Jacques Platel, 10 novembre 1788
      délivrance de legs; compte d'exécution testamentaire; Maindestre, Geneviève Thérèze; Platel, Armand Jacques
    - Contrat de mariage entre Pierre Gabriel Odié et Josèphe Jacqueline Joly, 12 novembre 1788
      contrat de mariage; Odie, Pierre Gabriel; Joly, Josèphe Jacqueline
    - Inventaire après décès de François Binet, 17 novembre 1788
      inventaire après décès; Binet, François
    - Inventaire après décès de Marie Louise Barbette, épouse de Charles François Geoffroy, 18 novembre 1788
      inventaire après décès; Barbette, Marie Louise; Geoffroy, Charles François
    - Notoriété constatant la seule héritière de Nicolas Dubressec, sa mère, Marie Nicole Aimée Hédiard, veuve Dubressec, 20 novembre 1788
      notoriété; Dubressec, Nicolas; Hediard, Marie Nicole Aimée
    - Contrat de mariage entre Charles Louis Mecrand et Marie Catherine Cécile Quainville, 22 novembre 1788
      contrat de mariage; Mecrand, Charles Louis; Quainville, Marie Catherine Cécile
    - Notoriété portant renonciation à la succession de Pierre Quainville, par Marie Cécile Catherine Quainville, 22 novembre 1788
      notoriété; renonciation; Quainville, Pierre; Quainville, Marie Cécile Catherine
    - Notoriété en rectification des prénoms de Jean Charles Dinet, 25 novembre 1788
      notoriété; Dinet, Jean Charles
    - Contrat de mariage entre François Hannotin et Catherine Elisabeth Demeaux, veuve de Simon Le Bossée, 25 novembre 1788
      contrat de mariage; Hannotin, François; Demeaux, Catherine Elisabeth; Le Bossee, Simon
    - Compte d'exécution testamentaire concernant la succession de Joseph Antoine Hirschmann, 29 novembre 1788
      compte d'exécution testamentaire; Hirschmann, Joseph Antoine
    - Notoriété en rectification des prénoms de Jean Louis Faucheur et dépôt de son baptistaire, 2 décembre 1788
      notoriété; acte d'état civil; dépôt de pièces; Faucheur, Jean Louis
    - Inventaire après décès de Louis Eustache Maingot, 2 décembre 1788
      inventaire après décès; Maingot, Louis Eustache
    - Notoriété portant renonciation à la communauté, par Mathieu Sevelle et la demoiselle Le Moine, son épouse, 9 décembre 1788
      notoriété; renonciation; Sevelle, Mathieu; Le Moine (Melle)
    - Contrat de mariage entre Edme Jacques Moreau et Jeanne Marie Victoire Coppeaux, 10 décembre 1788
      contrat de mariage; Moreau, Edme Jacques; Coppeaux, Jeanne Marie Victoire
    - Contrat de mariage entre Pierre Fournival, veuf de Marie Jeanne Berger, et Marie Pierrette Constantin, 11 décembre 1788
      contrat de mariage; Fournival, Pierre; Constantin, Marie Pierrette; Berger, Marie Jeanne
    - Inventaire après décès de Marie Jeanne Ducoup, fille majeure, 15 décembre 1788
      inventaire après décès; Ducoup, Marie Jeanne
    - Compte d'exécution testamentaire concernant la sucession de Marie Anne Carré, veuve de François Favre, 18 décembre 1788
      compte d'exécution testamentaire; Carre, Marie Anne; Favre, François
    - Inventaire après décès d'Etiennette Binet, épouse de Jean Lanier, 24 décembre 1788
      inventaire après décès; Binet, Etiennette; Lanier, Jean
    - Notoriété portant renonciation à la succession de Pierre Olivier, par Louis Paulin Olivier et Marguerite Louise Olivier, 24 décembre 1788
      notoriété; renonciation; Olivier, Pierre; Olivier, Louis Paulin; Olivier, Marguerite Louise
    - Inventaire après décès d'Anne Agathe Rousselot, épouse de Nicolas Fageot, 24 décembre 1788
      inventaire après décès; Rousselot, Anne Agathe; Fageot, Nicolas
    - Inventaire après décès de Marie Catherine Jourdain, veuve de Georges Nicolas Lecoq, 30 décembre 1788
      inventaire après décès; Jourdain, Marie Catherine; Lecoq, Georges Nicolas
    - Contrat de mariage entre Jean Baptiste Depoix et Louise Antoinette Lambert, 5 janvier 1789
      contrat de mariage; Depoix, Jean Baptiste; Lambert, Louise Antoinette
    - Contrat de mariage entre Pierre Laporte et Marie Anne Maxence Motelet, 8 janvier 1789
      contrat de mariage; Laporte, Piere; Motelet, Marie Anne Maxence
    - Contrat de mariage entre Jean Prost et Marie Elisabeth de Cauville, 8 janvier 1789
      contrat de mariage; Prost, Jean; Cauville, Marie Elisabeth de
    - Notoriété concernant la succession de Marie Gabrielle Moreau, épouse de Jean Lebon, 9 janvier 1789
      notoriété; Moreau, Marie Gabrielle; Lebon, Jean
    - Inventaire après décès de Nicolas Bouvier, 9 janvier 1789
      inventaire après décès; Bouvier, Nicolas
    - Notoriété portant renonciation à la communauté d'entre elle et son mari, par Geneviève Frémont, veuve de Charles Bouchard, 11 janvier 1789
      notoriété; renonciation; Fremont, Geneviève; Bouchard, Charles
    - Contrat de mariage entre Jacques André Lemoine et Marie Marguerite Mouchy, 12 janvier 1789
      contrat de mariage; Lemoine, Jacques André; Mouchy, Marie Marguerite
    - Notoriété constatant l'absence de Thérèse Desmarest, 13 janvier 1789
      notoriété; Desmarest, Thérèse
    - Notoriété concernant Louise Antoinette Maingot, 15 janvier 1789
      notoriété; Maingot, Louise Antoinette
    - Contrat de mariage entre Pierre Paul Yard et Catherine Elisabeth Paysen, 16 janvier 1789
      contrat de mariage; Yard, Pierre Paul; Paysen, Catherine Elisabeth
    - Notoriété concernant la succession de Thomas Etienne Guignard, 20 janvier 1789
      notoriété; Guignard, Thomas Etienne
    - Notoriété portant abstention à la succession de Marie Catherine Jourdain, veuve de Georges Nicolas Lecocq, 21 janvier 1789
      notoriété; renonciation; Jourdain, Marie Catherine; Lecocq, Georges Nicolas
    - Contrat de mariage entre Jean Louis Alexandre Bedeau et Marie Gérard, veuve de Charles Nicolas Babaz, 24 janvier 1789
      contrat de mariage; Bedeau, Jean Louis Alexandre; Gerard, Marie; Babaz, Charles Nicolas
    - Contrat de mariage entre Jean Louis Chauvart et Denise Elisabeth Lépine, 24 janvier 1789
      contrat de mariage; Chauvart, Jean Louis; Lepine, Denise Elisabeth
    - Testament du sieur Quenescourt, 28 janvier 1789
      testament; Quenescourt (M.)
    - Testament de la dame Quenescourt, 28 janvier 1789
      testament; Quenescourt (Mme)
    - Testament révoqué concernant Jeanne Françoise de Montault Navailles, veuve en premières noces de Gabriel François de Cellier, marquis de Mallevielle et épouse en secondes noces de Jean Baptiste Henry Chicannau de Gassey, 29 janvier 1789
      testament; renonciation; Montault Navailles, Jeanne Françoise de; Cellier de Mallevielle, Gabriel François de; Chicannau de Gassey, Jean Baptiste Henry
    - Contrat de mariage entre André Magnus Villemsens et Hélène Jeanne Cordebar, 31 janvier 1789
      contrat de mariage; Villemsens, André Magnus; Cordebar, Hélène Jeanne
    - Notoriété constatant les absences de Nicolas René Chrétien Bouvier et Philibert Bouvier, 3 février 1789
      notoriété; Bouvier, Nicolas René Chrétien; Bouvier, Philibert
    - Contrat de mariage entre Louis Jean Baptiste Glaton et Louise Sophie Hugot, 3 février 1789
      contrat de mariage; Glaton, Louis Jean Baptiste; Hugot, Louise Sophie
    - Contrat de mariage entre Michel François Louis Maillard et Marie Adélaïde Ménard, 3 février 1789
      contrat de mariage; Maillard, Michel François Louis; Menard, Marie Adélaïde
    - Notoriété portant renonciation à la succession de Marie Lacroix, veuve de Dominique Lallemant, par Joseph Lallemant, 3 février 1789
      notoriété; renonciation; Lacroix, Marie; Lallemant, Dominique; Lallemant, Joseph
    - Contrat de mariage entre Jean Antoine Nermel et Louise Galland, 5 février 1789
      contrat de mariage; Nermel, Jean Antoine; Galland, Louise
    - Notoriété concernant Louis Pierre Parizot et Marie Louise Victoire Parizot, 7 février 1789
      notoriété; Parizot, Louis Pierre; Parizot, Marie Louise Victoire
    - Contrat de mariage entre Marie Joseph Herbé et Marie Françoise Agathe Brunier, 12 février 1789
      contrat de mariage; Herbe, Marie Joseph; Brunier, Marie Françoise Agathe
    - Contrat de mariage entre Claude Boileaux et Ursule Masurier, 15 février 1789
      contrat de mariage; Boileaux, Claude; Masurier, Ursule
    - Contrat de mariage entre François Joseph Delune et Marie Madeleine Charlote Adélaïde Catin, 16 février 1789
      contrat de mariage; Delune, François Joseph; Catin, Marie Madeleine Charlote Adélaïde
    - Contrat de mariage entre Jean Denis Pillon et Marie Louise Denise Favreux, 17 février 1789
      contrat de mariage; Pillon, Jean Denis; Favreux, Marie Louise Denise
    - Contrat de mariage entre Jean Joffroy et Anne Cuny, 17 février 1789
      contrat de mariage; Joffroy, Jean; Cuny, Anne
    - Contrat de mariage entre Jacques Tainturier et Rose Geneviève Le Duc, 19 février 1789
      contrat de mariage; Tainturier, Jacques; Le Duc, Rose Geneviève
    - Contrat de mariage entre Etienne Allain et Marie Suzanne Regnaud, 20 février 1789
      contrat de mariage; Allain, Etienne; Regnaud, Marie Suzanne
    - Contrat de mariage entre Louis Corpel et Catherine Faytre, 21 février 1789
      contrat de mariage; Corpel, Louis; Faytre, Catherine
    - Notoriété concernant la succession de Marie Germaine Fillon, veuve en premières noces d'André Louis Ripeau, et en secondes noces de Jacques Morize, 23 février 1789
      notoriété; Fillon, Marie Germaine; Ripeau, André Louis; Morize, Jacques
    - Contrat de mariage entre Guillaume Granger et Barbe Grofort, 23 février 1789
      contrat de mariage; Granger, Guillaume; Grofort, Barbe
    - Contrat de mariage entre Jacques Nicolas Litez et Marie Anne Vincent, 4 mars 1789
      contrat de mariage; Litez, Jacques Nicolas; Vincent, Marie Anne
    - Notoriété portant renonciation à la succession de Marguerite Lerouge, veuve de Nicolas Bouvier, 4 mars 1789
      notoriété; renonciation; Lerouge, Marguerite; Bouvier, Nicolas
    - Notoriété portant renonciation à la succession de Jean Philippe Million, 4 mars 1789
      notoriété; renonciation; Million, Jean Philippe
    - Notoriété portant renonciation à la succession de Charles Claude Petitfils, 9 mars 1789
      notoriété; renonciation; Petitfils, Charles Claude
    - Contrat de mariage entre Laurent Charles Régnault et Françoise Régnault, 11 mars 1789
      contrat de mariage; Regnault, Laurent Charles; Regnault, Françoise
    - Notoriété concernant la succession de Louis Dumont, 18 mars 1789
      notoriété; Dumont, Louis
    - Notoriété concernant la succession de Jean Baptiste Cardin, 19 mars 1789
      notoriété; Cardin, Jean Baptiste
    - Notoriété portant renonciation à la succession de Marie Elisabeth Crespé, par Louise Catherine Crespé, épouse de Jean Bercher Dauberval, 23 mars 1789
      notoriété; renonciation; Crespe, Marie Elisabeth; Crespe, Louise Catherine; Bercher Dauberval, Jean
    - Inventaire après décès de Philibert Bourin et de Anne Leclerc, son épouse, 24 mars 1789
      inventaire après décès; Bourin, Philibert; Leclerc, Anne
    - Contrat de mariage entre François Louis Leroux et Edmée Julie Depenne, 25 mars 1789
      contrat de mariage; Leroux, François Louis; Depenne, Edmée Julie
    - Notoriété concernant Marie Françoise de Pontavice, épouse de Bernard Jean Maximilien Héraut, 2 avril 1789
      notoriété; Pontavice, Marie Françoise de; Heraut, Bernard Jean Maximilien
    - Inventaire après décès de Catherine Parvy, veuve de Charles Parizot, 6 avril 1789
      inventaire après décès; Parvy, Catherine; Parizot, Charles
    - Notoriété constatant l'absence de Pierre François Parchappe de Vinay, 8 avril 1789
      notoriété; Parchappe de Vinay, Pierre François
    - Contrat de mariage entre Pierre Murphy et Marie Louise Elisabeth Augé, 18 avril 1789
      contrat de mariage; Murphy, Pierre; Auge, Marie Louise Elisabeth
    - Contrat de mariage entre Pierre Noël Perrot et Françoise Clotilde Mainfroy, 22 avril 1789
      contrat de mariage; Perrot, Pierre Noël; Mainfroy, Françoise Clotilde
    - Inventaire après décès de Marie Françoise Payen, veuve de François Moreau, 29 avril 1789
      inventaire après décès; Payen, Marie Françoise; Moreau, François
    - Inventaire après décès de Jean Keller, 4 mai 1789
      inventaire après décès; Keller, Jean
    - Testament de Jean Claude Burlet, 7 mai 1789
      testament; Burlet, Jean Claude
    - Inventaire après décès de Marie Constance Desnoyers, épouse de Mathieu Martin Doré, 8 mai 1789
      inventaire après décès; Desnoyers, Marie Constance; Dore, Mathieu Martin
    - Contrat de mariage entre Jacques Bunel et Marie Louise Delance, 11 mai 1789
      contrat de mariage; Bunel, Jacques; Delance, Marie Louise
    - Inventaire après décès de Marie Louise Piochot Des Laroche, veuve de Jean Benoist, 13 mai 1789
      inventaire après décès; Piochot Des Laroche, Marie Louise; Benoist, Jean